# 陈版主关于企业改制，闲置固定资产账务处理

提问人：李李 paul 时间：2022-04-28 12:45:51
陈版主您好，
现在做一个国有企业资产清查，目前企业在改制过程中，正常生产已经停止运营 2 年以上，固定资产一直处于闲置状态，因未到固定资产使用年限，企业确一直计提固定资产折旧，计入制造费用。目前企业并未有处置该批固定资产的相关决议和文件。
问题： 1 、是否企业应该冲回之前年度计提的固定资产折旧？ 2 、因为固定资产已经不在使用，闲置状态，未有企业处置决议的情况下，是否会计应该将固定资产转入固定资产清理，即借：固定资产清理、累计折旧。贷：固定资产？
盼复。
谢谢陈老师

回答人：chenyiwei
1 、闲置固定资产仍需计提折旧，但应计入管理费用而不是制造费用。
2 、不应转入固定资产清理。